臺灣新北地方法院板橋簡易庭民事簡易判決
111年度板簡字第1528號
原      告  姜治年  
被      告  禾聯碩股份有限公司


法定代理人  蔡金土  
訴訟代理人  高學良  

被      告  家福股份有限公司台北樹林分公司

法定代理人  陳尚隆  
訴訟代理人  趙永瑄律師
            王金秋  
上列當事人間請求損害賠償等事件，本院於民國111年11月14日
言詞辯論終結，判決如下：
    主      文
原告之訴及假執行之聲請均駁回。
訴訟費用由原告負擔。
    事實及理由
一、按訴狀送達後，原告不得將原訴變更或追加他訴，但請求之
    基礎事實同一者，不在此限，民事訴訟法第255條第1項第2
    款定有明文，依同法第436條第2項規定，此於簡易訴訟程序
    亦有適用。本件原告原起訴聲明：㈠被告禾聯碩股份有限公
    司（下稱禾聯碩公司）應給付原告新臺幣（下同）14,900元
    ，及自起訴狀繕本送達被告之翌日起至清償之日止，按年息
    百分之5計算利息。㈡被告禾聯碩公司應免費維修系爭產品。
    或㈢被告禾聯碩公司應另行交付無瑕疵之產品。㈣願供擔保，
    請准宣告假執行。嗣於民國111年9月8日言詞辯論期日追加
    被告家福股份有限公司台北樹林分公司（下稱家福公司），
    並變更聲明為：㈠被告應給付原告14,900元，及自起訴狀繕
    本送達被告之翌日起至清償之日止，按年息百分之5計算之
    利息。㈡願供擔保，請准宣告假執行。核原告所為前開訴之
    變更係基於同一買賣契約，揆諸上開法律規定，自應准許。
    又本件原告經合法通知，無正當理由未於最後言詞辯論期日
    到場，核無民事訴訟法第386條所列各款情形，爰依被告之
    聲請，由其一造辯論而為判決。
二、原告主張：
　㈠原告於108年6月30日於新北樹林區家樂福店，向被告購買55
    吋「連網液晶顯示器」（機型：HD-554KS7(G6S)，機號：VV
    96AX1453，產品品號：R90155T6105，價金為14,900元，下
    稱系爭顯示器），並開立保固書。
　㈡原告於收到系爭顯示器時，即發現具有「無法正常連網」之
    重大瑕疵，原告已電話通知被告多達5次以上，被告陸續派
    人數次來維修，均未見改善，此見110年9月23日之叫修單可
    得知，其故障現象表明：「無法連網」，可知系爭顯示器於
    108年6月至110年9月間，被告均未改善「無法正常連網」之
    重大瑕疵。另原告於110年8月份間，發現系爭顯示器之畫面
    有出現線條，請被告派人前來維修，經被告員工即訴外人李
    銀城前來搬運系爭顯示器回總公司，並開立叫修單描述問題
    ：「畫面有裂痕，無法上網，108/6/30購**客言這台電視已
    報修多次，客要求換新機**」嗣後，縱然仍在保固期間內，
    被告仍告知原告畫面裂痕乃外力因素所致，且不願意開立任
    何外力因素導致產品故障之證明，並開立估價單，維修費用
    13,000元，被告始願意維修。復經原告向新北市政府消費者
    調解委員會申請調解仍無共識。
　㈢為此，原告爰依買賣契約物之瑕疵擔保之法律關係，主張解
    除契約，並聲明：⒈被告應返還14,900元，及自起訴狀繕本
    送達之翌日起至清償日止，按週年利率百分之5計算之利息
    。⒉願供擔保，請准宣告假執行。
三、被告則下列陳詞資為抗辯，並聲明：⒈原告之訴駁回。⒉如受
    不利益之判決，願供擔保請准免為假執行。
  ㈠被告禾聯碩公司：
　　⒈原告於108年6月30日至新北市樹林區家樂福店購買系爭顯
      示器，後因原告表示無法連網而報修，經被告禾聯碩公司
      派服務員李銀城前往服務，經查驗結果係因原告家中網路
      問題，服務員李銀城以自己手機網路測試，屬於可連網之
      狀態，並無任何故障。
　　⒉原告復於110年8月間以系爭顯示器之畫面出現線條無法上
      網再度報修，經被告公司服務人員再赴現場查驗，結果顯
      示係因面板破裂，預估修復報價13,000元，而連網問題於
      使用別支手機後為正常連網。
　　⒊連網問題，既然服務人員以手機測試皆可達到連網功能，
      故原告以無法連網主張瑕疵擔保或解約，均屬無理由，不
      應准許。又面板破裂問題，系爭顯示器於108年6月30日由
      原告買售後，並無任何破裂，但於110年8月間卻發生面板
      破裂，此當外力造成，故不在保固範圍內，原告據此主張
      瑕疵擔保或解約，亦無理由。
　㈡被告家福公司：
　　⒈原告於108年6月30日向被告家福公司購買系爭顯示器，稱
      於108年7月4日收受後即發現有「無法正常連網」之問題
      ，嗣於110年8月份間發現系爭顯示器畫面有裂痕，然原告
      遲至111年5月13日始提起本件訴訟，有本院收狀戳在卷可
      據，故原告要求解除契約或減少價金之請求顯已逾越民法
      第365條第1項所定6個月除斥期間規定。
　　⒉次查，被告家福公司係系爭顯示器之零售通路商，並非製
      造廠商，於臺北樹林店賣場販售之系爭顯示器只要符合法
      令規定，標示上沒有問題即可上架販售。本件被告家福公
      司交付系爭顯示器當下，原告亦於銷貨單報表-會計聯右
      方「1.商品無損 2.發票已取 3.配件齊全 4.功能正常…」
      處自行簽名，以本件情形而言，被告家福公司之履約商品
      是否存有畫面裂痕，乃原告依通常檢查即能發現，然原告
      於108年7月4日受領系爭顯示器時，並未於送貨公司聯上
      方為任何註記，堪認被告家福公司已向原告交付一無瑕疵
      之系爭顯示器，且據證人李銀城證稱系爭顯示器屬於可以
      連網之狀態，並無故障，則依實務見解，原告即應先就系
      爭顯示器之瑕疵於交付時即存在，自負舉證責任，並提供
      相關證據佐證其說。
　　⒊綜上，被告家福公司已向原告交付一無瑕疵之系爭顯示器
      ，原告所稱系爭顯示器之畫面裂痕恐發生於被告家福公司
      交付後，故非被告家福公司應負瑕疵擔保責任之範圍，自
      應由原告自行承擔。
四、法院之判斷：
  ㈠按物之出賣人對於買受人，應擔保其物依第373條之規定危險
    移轉於買受人時無滅失或減少其價值之瑕疵，亦無滅失或減
    少其通常效用或契約預定效用之瑕疵。買受人應按物之性質
    ，依通常程序從速檢查其所受領之物。如發見有應由出賣人
    負擔保責任之瑕疵時，應即通知出賣人。買賣因物有瑕疵，
    而出賣人依前五條之規定，應負擔保之責者，買受人得解除
    其契約或請求減少其價金。買受人因物有瑕疵，而得解除契
    約或請求減少價金者，其解除權或請求權，於買受人依第35
    6條規定為通知後六個月間不行使或自物之交付時起經過五
    年而消滅。民法第354條第1項本文、第356條第1項、第359
    條本文、第365條第1項分別定有明文。
　㈡原告主張其於108年6月30日在新北市樹林區之家福公司賣場
    內購買系爭顯示器，嗣後發現系爭顯示器無法正常連網，且
    畫面有裂痕等節，業據其提出購買系爭顯示器之統一發票、
    產品保證書、禾聯碩公司叫修單、估價單、調解電子申請狀
    及新北市政府111年4月11日函文為證，被告對於前開證據之
    形式真正均不爭執，然否認系爭顯示器於交付時存有瑕疵，
    並以前詞置辯，則依前開說明，原告自應就系爭顯示器於交
    付時有無法正常連網及畫面裂痕之瑕疵負舉證之責。
　㈢查，原告於108年6月30日向被告家福公司購買系爭顯示器，
    於108年7月4日收受交付，有原告購買系爭顯示器之統一發
    票、銷貨單報表附卷可稽（見本院卷第25、99頁），該銷貨
    單報表上蓋有顯示「1.商品無損 2.發票已取 3.配件齊全 4
    .功能正常」之印文，原告並在簽收欄處自行簽名，未有交
    付商品有瑕疵之註記，故原告主張系爭顯示器於交付時即有
    無法正常連網及畫面裂痕之瑕疵乙節，並無實據，難認可採
    。原告固提出被告禾聯碩公司叫修單主張系爭顯示器有無法
    連網及面板破裂之瑕疵，然該部分證據僅可證明原告因系爭
    顯示器畫面裂痕、無法上網之問題，於110年9月23日通知叫
    修，無法證明該部分瑕疵於交付時即已存在，故原告以此主
    張系爭顯示器存有瑕疵，依物之瑕疵解除契約，即無所據，
    其以此請求被告返還價金或給付損害賠償，自無理由。
五、綜上所述，原告依買賣契約物之瑕疵擔保之法律關係，請求
    被告給付原告14,900元，及自起訴狀繕本送達之翌日起至清
    償日止，按週年利率百分之5計算之利息，為無理由，應予
    駁回。又原告之訴既經駁回，其假執行之聲請，即失所附麗
    ，應併予駁回。
六、本件事證已臻明確，兩造其餘之攻擊防禦方法及所提證據，
    於判決結果不生影響，爰不一一論列，併予敘明。
七、訴訟費用負擔之依據：民事訴訟法第78條。
中　　華　　民　　國　　111 　年　　12　　月　　1 　　日
                  臺灣新北地方法院板橋簡易庭
                        法  官  陳怡親
以上為正本係照原本作成。
如不服本判決，應於送達後20日內，向本院提出上訴狀並表明上
訴理由，如於本判決宣示後送達前提起上訴者，應於判決送達後
20日內補提上訴理由書（須附繕本）。
中　　華　　民　　國　　111 　年　　12　　月　　1 　　日
                        書記官  劉芷寧